臺灣桃園地方法院刑事判決　　　　　　　94年度重訴字第33號
公　訴　人　臺灣桃園地方法院檢察署檢察官
被　　　告　己○○
被　　　告　甲○○
　　　　　　　　　　（
上二人共同
選任辯護人　林長泉律師
被　　　告　乙○○○
　　　　　　　　　　（
上　一　人
選任辯護人　林明康律師
　　　　　　鍾明達律師
被　　　告　丁○○○
　　　　　　　　　　（
被　　　告　丙○○
　　　　　　　　　　　號
被　　　告　戊○○　男　33歲.
　　　　　　　　　　　2樓之2.
上三人共同
選任辯護人　楊貴森律師
上列被告因毒品危害防制條例案件，經檢察官提起公訴（94年度
偵字第5518號），本院判決如下：
    主  文
己○○共同連續運輸第一級毒品，處有期徒刑拾年陸月，禠奪公
權伍年。扣案如附表一編號四、附表二、三各編號三、附表四、
五、六所示數量之第一級毒品海洛因及保險套共伍拾陸只（含衛
生紙）均沒收銷燬之；未扣案之運毒所得新台幣伍拾肆萬元均沒
收之，如全部或一部不能沒收時，以其財產抵償之。
戊○○共同連續運輸第一級毒品，處有期徒刑玖年貳月。扣案如
附表一編號四、附表二、三各編號三、附表四、五、六所示數量
之第一級毒品海洛因及保險套共伍拾陸只（含衛生紙）均沒收銷
燬之；未扣案之運毒所得新台幣貳拾捌萬捌仟元均沒收之，如全
部或一部不能沒收時，以其財產抵償之。
甲○○共同連續運輸第一級毒品，處有期徒刑玖年。扣案如附表
一編號四、附表二、三各編號三、附表四、五、六所示數量之第
一級毒品海洛因及保險套共伍拾陸只（含衛生紙）均沒收銷燬之
。未扣案之運毒所得新台幣拾肆萬肆仟元均沒收之，如全部或一
部不能沒收時，以其財產抵償之。
乙○○○、丁○○○、丙○○共同運輸第一級毒品，乙○○○處
有期徒刑捌年肆月；丁○○○處有期徒刑捌年貳月；丙○○處有
期徒刑捌年。扣案如附表一編號四、附表二、三各編號三、附表
四、五、六所示數量之第一級毒品海洛因及保險套共伍拾陸只（
含衛生紙）均沒收銷燬之。
    事  實
一、己○○前因妨害家庭案件，經台灣高等法院以八十三年度上
    訴字第一九二七號判決，處有期徒刑五月確定，於民國八十
    三年七月二十一日易科罰金執行完畢（不構成累犯）；戊○○前因侵占案件，經本院以九十四年度桃簡字第三七六號判
    決，處有期徒刑七月，緩刑二年，於九十四年五月十八日確
    定（不構成累犯）。詎仍不知悔悟，己○○因多次往來中國
    大陸旅遊，結識綽號「大哥」（即阿志，真實姓名年籍均不
    詳）之我國籍成年男子，而因該「大哥」之男子滯留中國大
    陸，為能自中國私運毒品海洛因來台藉以牟取不法暴利，竟
    以夾帶第一級毒品海洛因每顆（重約三十三公克）新台幣（
    下同）一萬八千元之代價，委由己○○在台灣邀集與渠等有
    共同犯意聯絡之甲○○、戊○○，(1)先於民國九十三年九月
    間、同年十一月間及九十四年一月間，數度前往中國大陸廣
    東省東莞市，由該綽號「大哥」之男子提供交付第一級毒品
    海洛因後，各自夾帶塞入肛門等身體部位，而於九十三年九
    月二十三日，由己○○夾帶十顆海洛因，戊○○夾帶八顆海
    洛因，自大陸廣東東莞市（下稱東莞市）前往香港再搭乘飛
    機至台灣，而私運第一級毒品海洛因入台。再於九十三年十
    一月十三日，分由己○○（夾帶十顆）、甲○○（夾帶三顆
    ）二人；又於九十四年一月十一日，分由己○○（夾帶十顆
    ）、甲○○（夾帶五顆）與戊○○（夾帶八顆）三人，各自
    將海洛因球塞入肛門在身體內，而自東莞市前往香港，再搭
    機而私運海洛因毒品返台，並均於回台後將私運之毒品海洛
    因交予台灣地區之貨主，而各自均已取得報酬。(2)嗣於九十
    四年二月底，其等因又知悉該綽號「大哥」之男子欲私運海
    洛因返台，己○○竟再基於運輸、私運管制之第一級毒品海
    洛因之犯意，邀集承上犯意之甲○○、戊○○與均有共同犯
    意聯絡之乙○○○、丙○○與丁○○○共六人，分批自台灣
    前往東莞市，迨至九十四年三月十七日，己○○經該綽號「
    大哥」之男子交付業已分裝完畢之海洛因後，乃在其東莞市
    之租屋處，將毒品海洛因分配予諸人，己○○乃在左胸罩內
    夾藏一顆、陰道內夾藏二顆、肛門內夾藏八顆，甲○○則在
    肛門內夾藏十顆、戊○○在肛門內夾藏八顆，丙○○則在肛
    門內夾藏七顆、內衣中夾藏二顆，丁○○○則在內衣中夾藏
    一顆、肛門內夾藏七顆，乙○○○則在胸罩內夾藏四顆、褲
    子口袋內夾藏五顆。而渠等六人待各自夾藏完成後，遂於九
    十四年三月十八日乘車前往香港，而同自香港搭乘中華航空
    公司ＣＩ－六０二號班機，於同日十三時三十分許抵達我國
    桃園縣大園鄉境內之中正國際機場，入境台灣。隨即經檢察
    官指揮法務部調查局台北市調查處（下稱台北市調查處）、
    桃園縣調查站、台北憲兵隊共組之專案小組人員，在中正機
    場內逕行拘提到案而查獲，並扣得如附表（附表一編號一至
    三、附表二、三各編號一、二除外）所示之己○○夾藏之海
    洛因毒品十一顆（淨重三七七點二二公克）、甲○○夾藏之
    海洛因毒品十顆（淨重三四三點二二公克）、戊○○夾藏之
    海洛因八顆（淨重二七三點三三公克）、丙○○夾藏之海洛
    因九顆（淨重三０九點七九公克）、丁○○○夾藏之海洛因
    八顆（淨重二七四點七五公克）與乙○○○夾藏之海洛因毒
    品九顆（淨重三０八點四０公克）。
二、案經台北市調查處移送台灣桃園地方法院檢察署檢察官偵查
    起訴。
    理  由
一、上開事實，業經被告己○○等六人於警詢、檢察官偵訊及本
    院審理中坦承不諱，且對卷內證據之證據能力均不爭執，並
    有己○○、甲○○、戊○○、丙○○、丁○○○與乙○○○
    等六人（下稱己○○等六人）如附表四所示數量第一級毒品
    海洛因共二十九顆（合計淨重共一八八六點三六公克）扣案
    足憑，復有台北關稅局扣押貨物運輸工具收據及搜索筆錄共
    六紙、檢察官核發之鑑定許可書六紙、己○○等六人敏盛醫
    院大園分院診斷證明書共六紙、台北市調查處毒品初步鑑驗
    報告書六紙、己○○等六人多次旅客入出境紀錄查詢單、己○○等六人行動電話相互通聯之通訊監察作業報告表五紙附
    卷可稽。且查：
  (一)己○○、甲○○、戊○○、丙○○、丁○○○等五人均於警
    詢、檢察官偵訊時坦承此次前往中國大陸東莞市擔任交通運
    毒回台賺取運輸報酬，而運輸每顆海洛因球（約三十三公克
    ）之代價為一萬八千元無訛。被告己○○及其女甲○○，以
    及戊○○均多次共同參與運輸海洛因球入境台灣，且渠等三
    人尿液檢驗，均呈毒品嗎啡陽性反應，有法務部調查局九十
    四年四月二十二日調科壹字第九四六二一０一三二０號檢驗
    成績書共三紙附卷可參，並經本院先以九十四年度毒聲字第
    八一五號、第八一四號、第八一三號裁定，各送觀察、勒戒
    ，有渠等三人台灣高等法院全國前案簡列表各一紙附卷足參
    ；渠等當已深知為第一級毒品海洛因無訛。另被告丙○○、
    丁○○○為戊○○之配偶、岳母，乙○○○為己○○之友人
    ，出發前皆已知悉此行之目的為何，於夾帶或塞入肛門前，
    均受己○○指示吸食幾口以減輕疼痛，且均以夾藏口袋、塞
    肛及藏於胸罩之方式逃避海關、警方追查，均無不知所運輸
    為毒品海洛因之理。至被告乙○○○雖坦承參與運送行為，
    但辯稱接受該九顆球狀物時不知是第一級毒品海洛因，己○○及該位綽號「大哥」者，並未告訴伊實情，伊並無施用任
    何毒品，且尿液檢驗亦無毒品之陽性反應等語。惟其與辯護
    人於所不爭執證據能力之警詢中供承：伊知道己○○平日有
    吸食海洛因之習慣，她告訴伊海洛因可以減輕疼痛，伊退休
    後即因身體的病痛有吸食海洛因之習慣，而在出國期間有嘗
    試吸過，覺得效果不錯，便答應購買，伊以每粒一千五百元
    的代價購買九顆海洛因等語；且於檢察官訊問時坦承：伊的
    確有攜帶海洛因，三月十七日己○○交海洛因給伊；為了錢
    ，因為己○○告訴伊說帶一顆一萬八千元，她會交給伊等語
    明確（偵五五一八號卷第四五、四六、八一、八二頁參照）
    ，足見被告乙○○○顯然知悉所運送者為毒品海洛因無訛。
    至海洛因之毒品級別為何，乃屬法律上分類，其雖不知悉及
    此，亦無影響其運輸毒品違法性之認識，是其所辯，自不足
    採。
  (二)被告己○○、戊○○、甲○○等三人，在本次查獲之前，於
    犯行(1)所載時地，分別前往大陸東莞市共同運送海洛因毒品
    多次，先後於九十三年九月二十三日由簡、陳二人、於九十
    三年十一月十三日簡、石二人、於九十四年一月十一日由簡
    、陳、石等三人，均夾帶各如附表一編號一至三、附表二、
    三各編號一、二所示數量之毒品海洛因共同運輸、私運入境
    台灣，業據渠等三人彼此於警詢、檢察官偵訊時坦承在案。
    再渠等就犯行(1)、(2)，分於九十四年一月六日、一月十一日
    、二月二十五日、二月二十八日行動電話通聯中並有「：：
    現在是他那老大叫我們過去，你先叫小陳（即戊○○）打給
    小姐，叫他先給我們方便」、「我們明晚去就晚了，沒有辦
    法付工錢」、「小陳怎麼還沒出來？」，「用通的啊，我們
    一通就出來了，人家要來拿了」、「家裡還有沒有浣腸」、
    「你打給那邊那一個素蘭（即己○○），說不要幫我們付（
    墊現款）」、「準備好了嗎，我現在要出發了」、「好了，
    我叫車了」、「妳們何時要開會（即分配夾帶毒品之意）」
    等語，均為相互通聯約定出發、排出毒品、支付運送報酬、
    分配運毒等分工之謀議言詞，已甚明確。此外，並經己○○
    、戊○○、甲○○三人各以證人身分於本院審理中，分別就
    其他二人所犯共同運送上開毒品之情節具結作證屬實明確在
    案（本院卷第一三一至一三七頁參照），經與渠等各次旅客
    出入境紀錄、警詢、偵訊所供承者比對相符，堪以採信。
  (三)本件被告己○○等六人於犯行(2)即本次九十四年三月十八日
    運輸入境扣案如附表（附表一編號四、附表二、三各編號三
    、附表四、五、六）所示之毒品，經送請法務部調查局以化
    學呈色法、氣相層析質譜儀分析法檢測結果，己○○夾藏之
    海洛因十一顆（總淨重三七七點二二公克，空包裝重一八點
    ０四公克，純度百分之五九點八九，純質淨重二二五點九二
    公克）、甲○○夾藏之海洛因毒品十顆（總淨重三四三點二
    二公克，空包裝重一七點二０公克；純度百分之五九點八九
    ，純質淨重二０五點五五公克）、戊○○夾藏之海洛因八顆
    （總淨重二七三點三三公克，空包裝重一三點二三公克；純
    度百分之五九點八九，純質淨重一六三點七０公克）、丙○○夾藏之海洛因九顆（總淨重三０九點七九公克，空包裝重
    一五點０三公克；純度百分之五九點八九，純質淨重一八五
    點五三公克）、丁○○○夾藏之海洛因八顆（總淨重二七四
    點七五公克，空包裝重一三點六八公克；純度百分之五九點
    八九，純質淨重一六四點五五公克）與乙○○○夾藏之海洛
    因毒品九顆（總淨重三０八點四０公克，空包裝含衛生紙重
    三五點四六公克；純度百分之五九點八九，純質淨重一八四
    點七０公克），合計共五十六顆，均確含第一級毒品海洛因
    成分，且純度均相符，每顆淨重約三十三公克無訛，顯見均
    出自綽號「大哥」者之同一貨源。
  (四)又被告己○○、甲○○、戊○○等人於警詢、偵訊中雖自白
    ：甲○○、戊○○、丁○○○各自九十三年二月、三月及五
    六月間起，曾分別赴大陸東莞市共同運輸上開毒品回台達數
    次、十餘次云云，惟此部份業經甲○○、戊○○、丁○○○
    三人於審理中否認在案，且甲○○、戊○○於本院審理中自
    白、己○○經交互詰問證述時，均供述、證稱僅有事實欄(1)
    所列時地之各二次，丁○○○則僅有事實欄(2)所列之本次犯
    行，此外，並查無其他積極證據足資認定有其他運輸毒品犯
    行。
  (五)綜上，被告己○○等六人上揭自白，核與卷內積極證據相符
    ，洵堪採信；是其六人本件確有共同運輸、私運管制之第一
    級毒品海洛因之行為，事證明確，犯行堪以認定，均應予依
    法論科。
二、
  (一)按毒品危害防制條例已於民國九十二年七月九日修正公布，
    並於九十三年一月九日施行，就販賣第一級毒品，修正施行
    前（舊法）之同條例第四條第一、二項、第八條第一項係分
    別規定：「製造、運輸、販賣第一級毒品者，處死刑或無期
    徒刑；處無期徒刑者，得併科新臺幣一千萬元以下罰金」，
    修正施行後同條例第四條第一項所定之罪與刑均無變更，為
    此，被告己○○、戊○○、甲○○等三人多次共同連續運輸
    毒品犯行，以其行為終了即本次查獲日期為其連續行為完成
    之時點，以及被告乙○○○、丁○○○及丙○○等三人本次
    查獲，均在新法修正之後，是渠等六人本件並無依刑法第二
    條第一項但書比較新舊法之情形，是均應適用同條例第四條
    第一項之規定處斷，應予敘明。
  (二)次按，二人以上共同實施犯罪之行為者，皆為共同正犯；共
    同正犯不限於事前有協議，即於行為當時有共同犯意之聯絡
    者，亦屬之，且其表示之方法，不限於明示通謀，即相互間
    有默示之合致者，或由其中一人輾轉聯絡達成合致者，亦無
    不可；如就構成犯罪事實之一部，已參與實施，即屬共同正
    犯；再共同正犯間，非僅就自己實施之行為負其責任，並在
    犯意聯絡之範圍內，對於他共同正犯所實施之行為，亦應共
    同負責（同院三十年上字第八七０號、第一二四０號、第一
    七八一號、三十二年上字第一九０五號、七十三年台上字第
    二三六四號等判例意旨參照）。又以自己共同犯罪之意思，
    事先同謀，而由其中一部分人實施犯罪之行為者，均為共同
    正犯，大法官會議釋字第一０九號亦著有明文。本件被告己○○、戊○○、甲○○等各二人、二人、三人，於事實欄(1)
    連續多次運輸、私運海洛因毒品犯行中（如附表一編號一至
    三、附表二、三各編號一、二所示），以及本次被告己○○
    、甲○○、乙○○○、丁○○○、丙○○、戊○○等六人，
    與該綽號「大哥」（即阿志）者間，就上開運輸、私運毒品
    海洛因之犯行，均互有犯意聯絡及行為分擔，且推由被告己○○、戊○○、甲○○等二人、三人，或由己○○等六人出
    面運毒，該綽號「大哥」者實際交付毒品與己○○等人，雖
    未出面參與運毒、或當場查獲交付毒品，揆諸前述，仍均應
    論以運輸即私運第一級毒品既遂罪之共同正犯，且己○○等
    六人每人所攜帶第一級毒品數量（顆數、淨重）雖有多寡，
    仍應就全部犯行共同負責。
  (三)按毒品危害防制條例第十九條第一項所規定供犯罪所用或因
    犯罪所得之財物，均沒收之，如全部或一部不能沒收時，追
    徵其價額或以其財產抵償之，其中所謂追徵其價額者，必限
    於所沒收之物為金錢以外之其他財物而無法沒收時，始應追
    徵其價額，使其繳納與原物相當之價額。如所得財物為金錢
    而無法沒收時，應以其財產抵償之，而不發生追徵價額之問
    題（最高法院九十二年台上字第一一一八號、第一二八八號
    判決意旨參照）。本件被告己○○、甲○○及戊○○等三人
    所犯係運輸第一級毒品罪，依同條例第十九條第一項規定，
    自應沒收其犯罪所得，而渠等三人於事實欄(1)數次運毒報酬
    即所得，係在我國境內以新台幣每顆一萬八千元計算，本身
    即為我國現行貨幣價值單位，如無法沒收時，即應以其財產
    抵償之，自不發生追徵其價額之問題，合予敘明。
三、核被告己○○、甲○○、戊○○、乙○○○、丁○○○、丙○○等六人所為，均係各犯毒品危害防制條例第四條第一項
    之運輸第一級毒品罪、懲治走私條例第二條第一項之私運管
    制物品罪。再被告己○○等六人運輸、私運第一級毒品前後
    持有毒品之低度行為，各為其等運輸、私運毒品之高度行為
    所吸收，均不另論罪。再被告己○○等六人均以同一運輸、
    私運行為，同時觸犯上述二罪名，依刑法第五十五條前段，
    為想像競合關係，應從一重之運輸第一級毒品罪處斷。又被
    告己○○、甲○○、戊○○等三人，先後多次運輸、私運管
    制之第一級毒品海洛因行為，均犯意相同，時間密接，所犯
    為犯罪構成要件相同之罪名，顯係基於概括犯意反覆為之，
    依刑法第五十六條規定，為連續犯，應論以一罪，並依法加
    重其刑。本院爰審酌被告己○○等六人所犯同條例第四條第
    一項之運輸第一級毒品罪，法定刑為「死刑或無期徒刑；處
    無期徒刑者，得併科新臺幣一千萬元以下罰金」，而死刑減
    輕者，為無期徒刑，或十五年以下十二年以上有期徒刑；無
    期徒刑減輕者，為七年以上有期徒刑，刑法第六十四條第二
    項、第六十五條第二項亦有明定，而本件己○○、甲○○、
    乙○○○、丁○○○、丙○○、戊○○等六人因無業，受人
    誘惑為賺取報酬，乃自願擔任交通代為運毒；且其等所查獲
    分攤運輸第一級毒品數量非鉅，尚未收受報酬，又其等前無
    販賣、轉讓、施用毒品前科，且於查獲後即表現真摯悔改誠
    意，配合警、偵、審程序坦承犯行細節，如依上開法定刑量
    處，實有情輕法重之情形，衡其犯罪之情狀實堪憫恕，爰依
    刑法第五十九條規定，予以減輕其刑一次，其刑之最高度與
    最低度同減輕之。並再審酌被告己○○運輸第一級毒品次數
    達四次，獲取報酬最夥，仍一再運送，惡性較重，自應依法
    從重量刑；再被告戊○○無業，為還前案欠債，連續運輸三
    次，夾帶顆數較多，甲○○亦失業為賺取報酬，連續運輸三
    次，夾帶顆數較少；另乙○○○、丁○○○、丙○○因退休
    、無業，或一時貪念，或為助戊○○還清欠債，甘於為人運
    毒，本次查獲尚未獲得報酬，以及渠等六人均意圖營利運輸
    毒品、荼毒國人生命、健康，暨其等犯罪之動機、目的、手
    段，犯罪時所受之刺激及其品行、生活狀況、智識程度，己○○為國小畢業且屬主要聯絡人，其餘五人均受其邀誘；甲○○為二專畢業、戊○○為高職畢業，三人均為連續犯，所
    運毒品數量亦較夥；乙○○○、丁○○○、丙○○分別為不
    識字、國小、高中畢業，尚屬初犯、犯罪所生之損害，嚴重
    危害社會安全、影響社會治安，有害我政府掃毒、禁毒政策
    之貫徹，六人犯後均有誠摯悔意等一切情狀，分別量處如主
    文所示之刑。又被告己○○為運毒主要聯絡人，既受重刑之
    諭知，本院依其犯罪之性質認有必要，爰依刑法第三十七條
    第二項規定，併宣告其禠奪公權五年，以資懲儆。另己○○
    所述其毒品來源為綽號周國財（材）者（真實姓名年籍均不
    詳），請求向台中縣政府警察局調取該人資料以資指認，經
    本院發函查詢，亦經該警局復稱查無該人之設籍資料，有該
    警局九十四年六月七日中縣警戶字第０九四００一０九一五
    號函一件附卷可參，是其就此部分尚未達供出毒品來源因而
    破獲之程度，即無依同條例第十七條予以減輕其刑之適用，
    併此敘明。
四、至扣案附表編號一至六所示數量之海洛因，為毒品危害防治
    條例第二條第二項第一款所列管之第一級毒品，屬違禁物，
    以及扣案裝盛毒品之包裝物（包險套）共五十六只及衛生紙
    （均含殘渣粉末均無法析離），依同條例第十八條第一項前
    段，不問屬於犯人即被告六人與否，併應諭知沒收銷燬之。
    其次己○○、甲○○、戊○○於事實欄(1)附表一編號一至三
    、附表二、三各編號一、二運送毒品所包裝之物（包險套或
    膠膜），回台交付接貨者後當已拆裝分散處理，無可回收使
    用而廢棄，爰不另依法諭知沒收銷燬之。再被告己○○、戊○○、甲○○所夾帶運送毒品海洛因既遂各三次、二次、二
    次，顆數達三十顆（每次十顆，共三次）、十六顆（每次八
    顆，共二次）、八顆（三顆、五顆），且渠等三人均自承報
    酬每顆新台幣一萬八千元，均已交付完畢，業經渠等供承、
    互為證述在卷，已如上述，則渠等三人先後多次獲取報酬合
    計各為五十四萬元、二十八萬八千元、十四萬四千元無訛，
    均屬渠等三人犯罪所得之財物，雖未經扣案，自應依同條例
    第十九條第一項規定，併諭知均沒收之，如全部或一部不能
    沒收時，則以其財產抵償之，附此敘明。
據上論斷，應依刑事訴訟法第299 條第1 項前段，毒品危害防制
條例第4 條第1 項、第18條第1 項前段、第19條第1 項，懲治走
私條例第2 條第1 項，刑法第11條、第28條、第56條、第55條、
第59條、第37條第2 項，判決如主文。
本案經檢察官洪景明到庭執行職務。
中　　華　　民　　國　　94　　年　　7 　　月　　12　　日
                  刑事第四庭  審判長法　官　陳世宗
                                    法  官  楊晴翔
                                    法  官  李昆南
以上正本證明與原本無異。
如不服本判決，應於送達後10日內，以書狀敘明理由，向本院提
出上訴狀（應附繕本）。
                                    書記官  郭中明
中　　華　　民　　國　　94　　年　　7 　　月　　12　　日
附表一：己○○共同連續運送毒品明細：
編號  第一級毒品海洛因數量（淨重）　　　       運輸日期
一、  10顆（每顆約33公克）                     93.9.23
二、  10顆（每顆約33公克）                     93.11.13
三、  10顆（每顆約33公克）                     94.1.11
四、  11顆（淨重377.22公克，空包裝重18.04公克）94.3.18
附表二：甲○○共同連續運送毒品明細：
編號  第一級毒品海洛因數量（淨重）             運輸日期
一、  3 顆（每顆約33公克）                     93.11.13
二、  5 顆（每顆約33公克）                     94.1.11
三、  10顆（淨重343.22公克，空包裝重17.20公克）94.3.18
附表三：戊○○共同連續運送毒品明細：
編號  第一級毒品海洛因數量（淨重）             運輸日期
一、  8 顆（每顆約33公克）                     93.9.23
二、  8 顆（每顆約33公克）                     94.1.11
三、  8 顆（淨重377.22公克，空包裝重13.23公克）94.3.18
附表四：乙○○○共同運送毒品明細：
編號  第一級毒品海洛因數量（淨重）             運輸日期
一、  9 顆（淨重308.40公克，空包裝含衛生紙重
            35.46 公克）                       94.3.18
附表五：丁○○○共同運送毒品明細：
編號  第一級毒品海洛因數量（淨重）             運輸日期
一、  8 顆（淨重274.75公克，空包裝重13.68公克）94.3.18
附表六：丙○○共同運送毒品明細：
編號  第一級毒品毒品數量（淨重）               運輸日期
一、  9 顆（淨重309.79公克，空包裝重15.03公克）94.3.18
附錄本案論罪科刑法條：
毒品危害防制條例第4 條第1 項
製造、運輸、販賣第一級毒品者，處死刑或無期徒刑；處無期徒
刑者，得併科新臺幣一千萬元以下罰金。
懲治走私條例第2 條第1 項
私運管制物品進口、出口逾公告數額者，處七年以下有期徒刑，
得併科新臺幣三百萬元以下罰金。
